【裁判字號】    98,聲,86
【裁判日期】    980617
【裁判案由】    返還擔保金
【裁判全文】
臺灣雲林地方法院民事裁定                98年度聲字第86號
聲  請  人  慶豐商業銀行股份有限公司
法定代理人  乙○○
代  理  人  甲○○
相  對  人  丙○○○○○○○○.
上列當事人間聲請返還提存物事件，本院裁定如下：
    主    文
本院九十五年度存字第一三六四號提存事件聲請人所提存之提存
物八十九年度甲類第六期中央政府建設公債登錄債券新臺幣貳拾
萬元，准予返還。
    理    由
一、按訴訟終結後，法院得依供擔保人之聲請，通知受擔保利益
    人於一定期間內行使權利並向法院為行使權利之證明，逾期
    未證明者，法院得依供擔保人之聲請，以裁定命返還其提存
    物，民事訴訟法第104 條第1 項第3 款後段及同法106 條定
    有明文。又於因假扣押供擔保之情形，所謂之「訴訟終結」
    ，固係指假扣押裁定及假扣押執行程序均不存在者而言，惟
    強制執行法第132 條第3 項規定債權人收受假扣押裁定後已
    逾30日者不得聲請執行，是已供擔保之債權人於逾上開期限
    後，已不得再聲請執行假扣押，自不因其未聲請撤銷假扣押
    裁定，而影響其依民事訴訟法第106 條準用同法第104 條第
    1 項第3 款規定行使定期催告及聲請返還擔保物之權利，最
    高法院著有88年度臺抗字第682 號裁定可資參照。
二、聲請意旨略以：聲請人前依本院93年度裁全字第952 號民事
    裁定，為擔保相對人之權利，曾提供中央政府建設公債86年
    度甲類第4 期債票，面額共計新臺幣（下同）200,000 元為
    擔保，並以本院93年度存字第556 號提存事件提存後，以本
    院93年度執全字第491 號假扣押相對人之財產。嗣因前開公
    債即將屆期，急須領回辦理還本手續，經本院以95年度聲字
    第183 號民事裁定准予變換提存物，聲請人再提供中央政府
    建設公債89年度甲類第6 期債票，面額200,000 元，以本院
    95年度存字第1364號提存事件提存。現因聲請人業已聲請撤
    回假扣押執行，並聲請本院定20日之期間通知受擔保利益人
    即相對人行使權利並向法院為行使權利之證明，惟相對人並
    未為之，為此聲請裁定返還提存物等語。
三、經核聲請人主張之事實，業據其提出本院93年度裁全字第95
    2 號、98年度聲字第30號民事裁定、95年度存字第1364號提
    存書、民事執行處民國（下同）97年12月10日函文及撤回假
    扣押執行聲請狀等影本為證，並經本院依職權調閱93年度裁
    全字第952 號、93年度執全字第491 號、95年度存字第1364
    號等卷宗。經查聲請人已於97年12月9 日聲請撤回上開假扣
    押之執行，聲請人雖未聲請撤銷本院上開准予假扣押之裁定
    ，惟因該假扣押裁定，係於93年8 月3 日送達聲請人，迄今
    已逾30日，有本院送達證書附於93年度裁全字第952 號卷宗
    可稽，依強制執行法第132 條第3 項規定，聲請人已不得再
    據該假扣押裁定聲請為強制執行。則揆諸上開說明，本件聲
    請人之上開假扣押執行程序應已終結。聲請人於聲請撤回假
    扣押執行後，向本院聲請裁定命相對人於20日內，就其因假
    扣押執行所生之損害行使權利，並向本院為行使權利之證明
    ，經本院於98年2 月20日以98年度聲字第30號為裁定，該裁
    定於98年2 月26日寄存送達於相對人之戶籍地址，而相對人
    迄今仍未向本院為行使權利之證明，亦據本院調閱98年度聲
    字第30號卷宗審核無誤。從而，聲請人依首開規定聲請返還
    提存物，自無不合，應予准許。
四、依民事訴訟法第106 條前段、第104 條第1 項第3 款，裁定
    如主文。
中    華    民    國    98    年    6     月    17    日
                  民事第二庭    法  官  楊欣怡
上列正本與原本無異
如對本裁定抗告須於裁定送達後10日內向本院提出抗告狀，並應
繳納抗告裁判費新臺幣1,000 元。
中    華    民    國    98    年    6     月    17    日
                                書記官  林美鳳


司法院資訊處製作；財團法人民間司法改革基金會備份。
